【裁判字號】    98,上易,448
【裁判日期】    980625
【裁判案由】    侵占
【裁判全文】
臺灣高等法院高雄分院刑事判決         98年度上易字第448號
上  訴  人
即  被  告  乙○○
上列上訴人因侵占案件，不服臺灣高雄地方法院98年度易字第14
7 號中華民國98年5 月8 日第一審判決（起訴案號：臺灣高雄地
方法院檢察署97年度偵續字第439 號），提起上訴，本院判決如
下：
     主  文
上訴駁回。
     理  由
一、按上訴書狀應敘述具體理由；又第二審法院認為上訴書狀未
    敘述理由或上訴有刑事訴訟法第362 條前段之情形者，應以
    判決駁回之，同法第361 條第2 項、第367 條前段定有明文
    。
二、上訴人即被告乙○○（下稱被告）上訴意旨略以：(一)原判決
    認告訴人甲○○所有營業用小客車1 輛係由丁○○移至高雄
    縣鳳山市○○路20巷3 號賴生泉經營之東士汽車保養廠附近
    停放，核與證人即告訴人甲○○及證人丁○○證述係由被告
    移至賴生泉經營之東士汽車保養廠附近之情，尚有不符。(二)
    告訴人甲○○有指示證人丁○○修車，且賴生泉有打電話予
    證人丁○○通知有人要取車，告訴人甲○○並同意交車，已
    經證人丁○○證述明確，而被告均未參與上開過程，足見被
    告僅係居間介紹賣車。(三)告訴人甲○○所有營業用小客車停
    放在高雄縣鳳山市○○路，而被告在高雄市三民區○○○街
    ，相距甚遠，被告如何負保管之責？且該車之鑰匙係由賴生
    泉保管，被告對該車實無管領力，自難成立侵占罪。
三、經查，告訴人甲○○委託被告保管營業用小客車1 輛（下稱
    系爭車輛），經被告同意，證人丁○○即將系爭車輛及鑰匙
    放置地點告知被告，被告前往看車後，向告訴人甲○○表示
    系爭車輛不能發動，告訴人甲○○乃委託證人丁○○修復之
    情，已經證人即告訴人甲○○及證人丁○○於原審結證明確
    ，且被告亦自承有指示丙○○向賴生泉拿鑰匙之情，足見被
    告確有為告訴人甲○○保管系爭車輛。又證人丙○○於原審
    結證稱其係向被告購買系爭車輛，價金新台幣（下同）1 萬
    元，其中8 千500 元與被告欠款抵銷，其餘1 千500 元以現
    金交予被告等語在卷。原審乃認被告侵占犯行事證明確，予
    以論罪科刑，其認事用法，核無不合，量刑亦屬允當。至被
    告上開上訴意旨以證人即告訴人甲○○及證人丁○○證述係
    由被告移至賴生泉經營之東士汽車保養廠附近，被告均未參
    與交付系爭車輛予丙○○過程，對系爭車輛亦無管領力等節
    ，均屬無據。是被告上訴意旨否認犯罪，指摘原判決不當，
    為無理由。此外，被告並未依據卷內既有訴訟資料或提出新
    事證，指摘或表明原審判決有何採證認事、用法或量刑等足
    以影響判決本旨之不當或違法，而構成應予撤銷之具體理由
    （例如：依憑證據法則具體指出所採證據何以不具證據能力
    ，或依憑卷證資料，明確指出所為證據證明力之判斷如何違
    背經驗、論理法則），其上訴即不合法律上之程式。再上訴
    不合法律上之程式之情形，依刑事訴訟法第367 條但書規定
    ：「但其情形可以補正而未經原審法院命其補正者，審判長
    應定期間先命補正。」，係指上訴書狀未敘述理由，原審未
    命補提理由書狀，審判長即應定期間先命補正。被告提起上
    訴時，上訴書狀如已載理由者，即無審判長應定期間先命補
    正之適用。從而，被告之上訴書狀及上訴理由狀均未敘述具
    體理由，且於上訴期間屆滿（即98年5 月25日）後之20日內
    （即98年6 月14日以前），亦未補提上訴具體理由，依上開
    規定，顯屬違背法律上之程式，應由本院依同法第367 條前
    段、第372 條不經言詞辯論判決如主文。
中    華    民    國    98    年    6     月    25    日
                  刑事第八庭    審判長法  官   洪兆隆
                                      法  官   陳志銘
                                      法  官   郭玫利
以上正本證明與原本無異。
不得上訴。
中    華    民    國    98    年    6     月    25    日
                                      書記官   楊茱宜


司法院資訊處製作；財團法人民間司法改革基金會備份。
